de: Sportartikel > Outdoor-Aktivitäten > Wintersport & -Aktivitäten > Skisport & Snowboarden > Skischuhe: Skischuhe mit Fronteinstieg; Skischuhe mit mittlerem Einstieg; Skischuhe mit Heckeinstieg
nb: Sportsutstyr > Friluftsliv > Vintersport og aktiviteter > Ski- og snowboardutstyr > Skistøvler: Front-Entry-skistøvler; Mid-Entry-skistøvler; Rear-Entry-skistøvler
es: Equipamiento deportivo > Actividades al aire libre > Actividades y deportes de invierno > Esquí y snowboard > Botas de esquí: Botas de esquí de apertura frontal; Botas de esquí de apertura media; Botas de esquí de apertura trasera
bg-BG: Спортни стоки > Спортни занимания на открито > Зимни спортове и дейности > Каране на ски и сноуборд > Ски обувки: Ски обувки с предно обуване; Ски обувки със средно обуване; Ски обувки със задно обуване
zh-CN: 体育用品 > 户外休闲 > 冬季运动与活动 > 滑雪与单板滑雪 > 滑雪鞋: 前扣式滑雪靴; 中扣式滑雪靴; 后扣式滑雪靴
ja: スポーツ用品 > 屋外レクリエーション > ウィンタースポーツ > スキー・スノーボード用品 > スキーブーツ: フロントエントリースキーブーツ; ミッドエントリースキーブーツ; リアエントリースキーブーツ
sk-SK: Športový tovar > Exteriérové rekreakčné športy > Zimné športy a aktivity > Lyžovanie a snowboarding > Lyžiarky: Lyžiarky s predným vstupom; Lyžiarky so stredným vstupom; Lyžiarky so zadným vstupom
el: Αθλητικά είδη > Υπαίθριες δραστηριότητες αναψυχής > Χειμερινά αθλήματα & δραστηριότητες > Σκι & σνόουμπορντ > Μπότες σκι: Μπότες σκι με μπροστινή είσοδο; Μπότες σκι με μεσαία είσοδο; Μπότες σκι με πίσω είσοδο
it: Articoli sportivi > Ricreazione outdoor > Sport e attività invernali > Sci e snowboard > Scarponi da sci: Scarponi da sci di livello anteriore; Scarponi da sci di livello medio; Scarponi da sci di livello posteriore
fi: Urheilutarvikkeet > Ulkoharrasteet > Talviurheilu ja -harrastukset > Hiihto ja lumilautailu > Hiihtomonot: Edestä avoimet hiihtomonot; Keskeltä avoimet hiihtomonot; Takaa avoimet hiihtomonot
hu: Sportszerek > Szabadtéri kikapcsolódás > Téli sportok és tevékenységek > Síelés és snowboardozás > Síbakancsok: Elülső belépéses síbakancsok; Középső belépéses síbakancsok; Hátsó belépéses síbakancsok
sv: Sportartiklar > Utomhusaktiviteter > Vintersporter och -aktiviteter > Skid- och snowboardåkning > Skidpjäxor: Pjäxor med insteg fram; Pjäxor med insteg i mitten; Pjäxor med insteg bak
th: อุปกรณ์กีฬา > สันทนาการกลางแจ้ง > กีฬาและกิจกรรมในฤดูหนาว > สกีและสโนว์บอร์ด > บูทสำหรับสกี: บูทสำหรับสกีแบบใส่ด้านหน้า; บูทสำหรับสกีแบบใส่ตรงกลาง; บูทสำหรับสกีแบบใส่ด้านหลัง
ru: Спортивные товары > Активный отдых на открытом воздухе > Зимние виды спорта и игры > Лыжный спорт и сноубординг > Лыжные ботинки: Лыжные ботинки с передним входом; Лыжные ботинки с центральным входом; Лыжные ботинки с задним входом
sl-SI: Športna oprema > Rekreacija na prostem > Zimski športi in dejavnosti > Smučanje in deskanje na snegu > Smučarski čevlji: Smučarski čevlji s sprednjim vstopom; Smučarski čevlji s sredinskim vstopom; Smučarski čevlji z zadnjim vstopom
zh-TW: 體育用品 > 室外休閒 > 冬季運動 > 單/雙板滑雪 > 滑雪靴: 前入式滑雪靴; 中入式滑雪靴; 後入式滑雪靴
pt-BR: Artigos esportivos > Atividades ao ar livre > Esportes e atividades de inverno > Esqui e snowboarding > Botas de esqui: Botas de esqui de entrada frontal; Botas de esqui de entrada intermediária; Botas de esqui de entrada traseira
nl: Sportartikelen > Buitenrecreatie > Wintersport en -activiteiten > Skiën en snowboarden > Skischoenen: Skischoenen met voorinstap; Skischoenen met middeninstap; Skischoenen met achterinstap
da: Sportsartikler > Friluftsliv > Vintersport og -aktiviteter > Ski og snowboard > Skistøvler: Skistøvler med åbning foran; Skistøvler med åbning i midten; Skistøvler med åbning bagtil
cs: Sportovní potřeby > Outdoorové aktivity > Zimní sporty a aktivity > Lyžování a snowboarding > Lyžařské boty: Lyžařské boty s předním nástupem; Lyžařské boty s nástupem uprostřed; Lyžařské boty se zadním nástupem
hr-HR: Sportska oprema > Rekreacija na otvorenom > Zimski sportovi i aktivnosti > Skijanje i snowboardanje > Skijaške cipele: Skijaške cipele s prednjim ulazom; Skijaške cipele sa srednjim ulazom; Skijaške cipele sa stražnjim ulazom
ro-RO: Articole sportive > Recreere în aer liber > Activități și sporturi de iarnă > Schi și snowboarding > Clăpari pentru schi: Clăpari cu încălțare față; Clăpari cu încălțare la mijloc; Clăpari cu încălțare spate
en: Sporting Goods > Outdoor Recreation > Winter Sports & Activities > Skiing & Snowboarding > Ski Boots: Front-Entry Ski Boots; Mid-Entry Ski Boots; Rear-Entry Ski Boots
lt-LT: Sporto prekės > Poilsis lauke > Žiemos sportas ir veikla > Slidinėjimas ir snieglenčių sportas > Slidinėjimo batai: Per priekį apsiaunami slidinėjimo batai; Per vidurį apsiaunami slidinėjimo batai; Per galą apsiaunami slidinėjimo batai
vi: Dụng cụ thể thao > Giải trí ngoài trời > Hoạt động và thể thao mùa đông > Trượt tuyết băng đồng và trượt ván trên tuyết > Ủng/ bốt đi tuyết: Giày trượt tuyết xỏ vào phía trước; Giày trượt tuyết xỏ vào từ giữa; Giày trượt tuyết xỏ vào từ sau
tr: Spor Malzemeleri > Açık Hava Etkinlikleri > Kış Sporları ve Aktiviteleri > Kayak ve Snowboard > Kayak Ayakkabıları: Önden Girişli Kayak Botları; Orta Giriş Kayak Botu; Arkadan Girişli Kayak Botları
pl: Sprzęt sportowy > Rekreacja na świeżym powietrzu > Sporty zimowe i rekreacja zimą > Jazda na nartach i snowboardzie > Buty narciarskie: Buty narciarskie Front-Entry; Buty narciarskie Mid-Entry; Buty narciarskie Rear-Entry
pt-PT: Artigos de desporto > Atividades recreativas no exterior > Atividades e desportos de inverno > Esqui e snowboard > Botas para esqui: Botas para esqui de entrada frontal; Botas para esqui de entrada intermédia; Botas para esqui de entrada traseira
fr: Équipements sportifs > Loisirs de plein air > Activités et sports d'hiver > Ski et snowboard > Chaussures de ski: Chaussures de ski à entrée avant; Chaussures de ski à entrée milieu; Chaussures de ski à entrée arrière
ko: 스포츠용품 > 야외 레크레이션 > 겨울 스포츠/액티비티 > 스키/스노보드 > 스키 부츠: 프런트 엔트리 스키 부츠; 미드 엔트리 스키 부츠; 리어 엔트리 스키 부츠